【裁判字號】    98,交聲,777
【裁判日期】    980731
【裁判案由】    聲明異議
【裁判全文】
臺灣彰化地方法院交通事件裁定         98年度交聲字第777號
移送機關即
原處分機關  交通部公路總局臺中區監理所彰化監理站
異  議  人
即受處分人  乙○○○
送達代收人  甲○○
上列受處分人因違反道路交通管理處罰條例案件，對於交通部公
路總局臺中區監理所彰化監理站中華民國98年6月1日所為之處分
（原處分案號：彰監四字第裁64-C00000000號），聲明異議，本
院裁定如下：
        主  文
異議駁回。
        理  由
一、原處分意旨略以：異議人即受處分人（下稱異議人）乙○○
    ○所有車牌號碼7278-GB號自用小客車，於民國98年3月29日
    11時41分許，於中和市○○路，有「在禁止臨時停車處所停
    車」之違規行為，爰依道路交通管理處罰條例第56條第1 項
    第1款之規定，處罰鍰新臺幣900元。
二、聲明異議意旨略以：異議人於98年3月29日將車牌號碼7278-
    GB號自用小客車停放於兄長甲○○所有之土地上，卻遭臺北
    縣政府警察局中和分局員警逕行舉發，並拖吊至中和市拖吊
    停車場，異議人將車停放於私有之土地內，並無違反交通安
    全規則之規定，故請求撤銷原處分云云。
三、按汽車停車時，在禁止臨時停車處所不得停車，道路交通安
    全規則第112條第1項第1 款定有明文。而劃設於道路緣石正
    面或頂面，或劃設於路面之紅色實線標線，係屬禁止臨時停
    車線，用以指示禁止臨時停車路段，道路交通標誌標線號誌
    設置規則第169 條設有明文規定。次按汽車駕駛人，在禁止
    臨時停車處所停車者，處新台幣（下同）600元以上1,200元
    以下罰鍰，道路交通管理處罰條例第56條第1項第1款亦規定
    甚明。
四、經查，異議人雖不否認其所有之上開車輛，有於前揭時間，
    經警舉發在前揭地點停車之違規事實，惟辯稱該處所係異議
    人兄長之私人土地。惟經本院函詢臺北縣中和市公所，該機
    關函覆表示：「經查圓通路252 巷34號旁禁止臨時停車紅線
    確為本所繪設…」等語，有臺北縣中和市公所98年7 月13日
    北縣中養字第0980039653號函1 紙在卷供考，是該路段確實
    有依法設置禁止臨時停車之紅實線。又依道路交通管理處罰
    條例第3條第1項第1 款規定：「道路：指公路、街道、巷衖
    、廣場、騎樓、走廊或其他供公眾通行之地方」，及交通部
    交路76字第026017號函所示：「私有土地既成公眾通行之道
    路，如有公用地役關係之存在，此項道路之土地即已成為他
    有公物之公共用物，土地所有權人雖有所有權，但其所有權
    之行使應受限制，不得違反供公眾通行之目的」，異議人上
    開車輛所停放之處既為巷弄，該係爭車輛又確實停放於禁止
    臨時停車之紅線路段，有舉發取締照片13紙在卷可憑，縱異
    議人辯稱該係爭車輛所停放位置部分為私人所有土地為事實
    ，惟該處既經主管機關劃設紅線禁止臨時停車，顯見該路段
    有禁止臨時停車之必要，而異議人於利用所有土地之餘，仍
    應注意行政機關所為處分之管制，是異議人所辯不可採，本
    件違規事實明確。
五、本件異議人有於上揭時地在禁止臨時停車處所停車之違規行
    為，原處分機關依道路交通管理處罰條例第56條第1項第1款
    及違反道路交通管理事件統一裁罰基準及處理細則所訂之違
    反道路交通管理事件統一裁罰基準表之規定，裁處異議人
    900 元罰鍰，經核並無違誤，本件異議人之異議為無理由，
    應予駁回。
據上論斷，應依道路交通案件處理法第19條，裁定如主文。
中    華    民    國    98    年    7     月    31    日
                  交通法庭            法  官  鮑慧忠
以上正本證明與原本無異。
如不服本裁定，應於裁定送達後五日內向本院提出抗告狀 (須附
抗告狀繕本 )。
中    華    民    國    98    年    7     月    31    日
                                      書記官  陳秀娟


司法院資訊處製作；財團法人民間司法改革基金會備份。
